

Angelique Schouten

Zaagmolenkade 221
3035 KD Rotterdam
mail@angeliqueschouten.com
https://www.angeliqueschouten.com
https://github.com/Ange1ique
06 421 06 334

Ambitie

Sinds een jaar heb ik mijn focus met heel veel enthousiasme en motivatie gericht op software development. Op al mijn ervaringen terugkijkende, ben ik tot de conclusie gekomen dat hiervoor ontzettend veel van mijn kracht van waarde is: puzzelen, creativiteit, precisie, zorgvuldigheid en analytisch denken. Ik krijg energie van het fixen van bugs, ik kan ideeën goed omzetten in acties en weet mezelf software makkelijk eigen te maken. Daarom is het mijn doel om specialist te worden op dit gebied en daarmee een waardevolle bijdrage te leveren aan de maatschappij.

Kenmerken

technisch | creatief | gedreven zorgvuldig | loyaal | klantgericht

Hobby's

programmeren | klimmen | puzzelen hiken | creatief bezig zijn

IT-kennis

Windows | Linux | C | Python | SQL | HTML | CSS | Sass | Bootstrap | JavaScript | jQuery | AJAX | Scratch | WordPress | Atom | Visual Studio Code | Spyder | Django | Flask | Heroku | Amazon Web Services | Raspberry Pi | M5 StickC | Git | Jira | Gherkin | Behave | Selenium | Ansible | YAML | Scrum

Zie ook mijn portfolio website: www.angeliqueschouten.com

Opleidingen

IT-CERTIFICATEN 2019 / 2020

- OpenCert Automated Application Testing
- OpenCert DevOps Fundamentals
- IREB Certified Professional for Requirements Engineering FL
- ISTQB Certified Tester Foundation Level
- Scrum.org Professional Scrum Master (PSM1)
- HarvardX CS50's Introduction to Computer Science
- Udemy Python and Django Full Stack Web Developer Bootcamp
- MITx Introduction to Computer Science and Programming Using Python

BOOTCAMP DEVOPS ENGINEER VIA YOUNGCAPITAL NEXT

Testconsultancy Groep, ITPH Academy, Zwolle, januari 2020 - maart 2020

MSc INTEGRATED PRODUCT DESIGN

TU Delft, januari 2004 - september 2006

Afstudeerproject: ontwerp van een gemotoriseerd en aankoppelbaar product voor de hand aangedreven ADL rolstoel waarmee men zelfstandig het strand op kan.

BSc INDUSTRIEEL ONTWERPEN

TU Delft, september 1999 - januari 2005

Werkervaring

EIGEN ONDERNEMING

Lampshapers, Rotterdam, oktober 2014 - heden

- 3d CAD modellering van de lampen
- Het bouwen en beheren van de internationale webshop in WordPress
- Overstap naar open source software en andere CAD software

SUPPLY CHAIN SUPPORT

EasyScan B.V., Den Haag, april 2015 - september 2016

- Configuratie van Windows systemen en software van EasyScan
- Testen van software in combinatie met de EasyScan
- Reparatie van EasyScan en mechanisch afstellen van optische module

DIVERSE ANDERE BANEN, WAARONDER.:

- Vrijwilligerswerk, Stichting PROV Jeugd en Gezin Onderhouden van de website en ICT kwesties oplossen
- Afdelingssecretaris, Inspectie SZW
 M.b.v. draaitabellen in Excel een slim planningsoverzicht ontwikkeld
- Product ontwerper, Impact Displays